臺灣高等法院刑事判決　　　　　　　　 94年度上易字第109號
上　訴　人　臺灣臺北地方法院檢察署檢察官
被　　　告　歐德美國際股份有限公司
代　表　人　乙○○
上列上訴人因被告違反食品衛生管理法案件，不服臺灣臺北地方
法院93年度訴字第457號，中華民國93年10月22日第一審判決（
起訴案號：臺灣臺北地方法院檢察署92年度偵字第6104、8008號
、92年度偵緝字第1505、1556號），提起上訴，本院判決如下：
    主  文
上訴駁回。
    理  由
一、公訴意旨略以：乙○○（其違反食品衛生管理法一案經原審
    法院93年度訴字第457號判處罪刑確定），係設在臺北市○○區○○路164巷27號1樓之被告歐德美國際股份有限公司（
    以下簡稱為歐德美公司）負責人，明知依據食品衛生管理法
    規定，食品不得為醫療效能之標示，竟向行政院衛生署（以
    下簡稱衛生署）申請輸入「威酷客膠囊」（OKK Capsules）
    食品查驗登記，經衛生署以衛署食字第0910006229號書函核
    准輸入「威酷客膠囊」並以食品管理。乙○○遂以被告歐德
    美公司名義輸入「威酷客膠囊」，且在包裝外盒及包裝內說
    明書均以中文標示該食品具有壯陽之醫療效能，並販售予不
    特定人食用。嗣於92年2月11日，臺北市政府衛生局大安區
    衛生所人員前往軒暐生化科技有限公司（以下簡稱軒暐公司
    ）抽驗「威酷客膠囊」食品之品質，經送衛生署藥物食品檢
    驗局鑑驗結果，含有乙○○所不知情惟公告禁止使用之「
    Yohimbine（育亨賓）」藥品成分，致危害人體健康，因認
    被告歐德美公司之代表人違反食品衛生管理法第19條第1項
    規定，致危害人體健康，犯同第34條第1項之罪，應對被告
    歐德美公司科以同法第34條2項之罰金刑等詞。
二、按犯罪事實應依證據認定之，無證據不得認定其犯罪事實；
    不能證明被告犯罪者，應諭知無罪之判決，刑事訴訟法第
    154條第2 項及第301條第1項前段分別定有明文。
三、本件公訴人認被告歐德美公司應依食品衛生管理法第34條第
    2項規定科以罰金刑，係以證人丙○○、甲○○於偵查之證
    詞、華友科技顧問有限公司92年10月23日華公（92）第1023
    01號函、衛生署藥物食品檢驗局93年1月14日藥檢壹字第092
    9227870號函、衛生署91年4月17日衛署食字第091006229 號
    函及扣案威酷客膠囊產品，資為論據。
四、惟查：本案由臺北市政府衛生局大安區衛生所抽驗之「威酷
    客膠囊」（OKK Capsules）食品，係由鼎尚國際股份有限公
    司（以下簡稱鼎尚公司）於91年1月4日，向衛生署申請輸入
    「威酷客膠囊」食品查驗登記，經衛生署於同年4月17日以
    衛署食字第0910006229號書函核准鼎尚公司輸入「威酷客膠
    囊」並以食品管理，鼎尚公司代表人乙○○以鼎尚公司名義
    輸入「威酷客膠囊」，且在包裝外盒及包裝內說明書均以中
    文標示該食品具有壯陽之醫療效能，並販售予不特定人食用
    ，此經鼎尚公司代表人乙○○供明在卷（見92年度偵字第
    6104號卷第9頁、本院94年2月3日準備程序筆錄），並有衛
    生署93年8月30日衛署食字第0930035317號函附同署91年4
    月17日衛署食字第0910006229號書函、輸入錠狀（膠囊狀）
     食品明細表及輸入錠狀、膠囊狀食品查驗登記申請書、鼎
    尚公司之臺北市政府營利事業登記證各1件在卷可憑（見原
    審卷第103至112頁），足見向衛生署申請「威酷客膠囊」食
    品查驗登記，繼而輸入「威酷客膠囊」，且在包裝外盒及包
    裝內說明書以中文標示該食品具有壯陽之醫療效能，並販售
    予不特定人食用者，均係鼎尚公司而非被告歐德美公司。檢
    察官提起上訴，聲請詰問證人即臺北市政府衛生局人員丙○○、甲○○。證人丙○○結證稱：「我沒有到現場查獲，是
    由甲○○查獲後，我是股長審核稿的」等語。而證人甲○○
    結證稱：「有民眾檢舉送驗，經我們衛生局檢驗後，92年2
    月17日的檢驗報告有檢驗出育亨賓的成份，就通知涉案的代
    理商歐德美公司的負責人乙○○，他就陳述說這個東西是由
    鼎尚公司進口的，歐德美公司與鼎尚公司是同一負責人，根
    據我們的經驗，進口商是進口，代理商是真正在銷售運作的
    ，所以我們才移送歐德美公司。」證人甲○○雖證稱：「我
    們是以真正販賣的代理商來移送」等語，惟又證稱：「我製
    作第一份筆錄時，乙○○跟我說他是歐德美公司的負責人，
    但筆錄裡沒有製作說歐德美公司有在代理銷售。」等詞。已
    乏證據證明被告歐德美公司有在代理銷售「威酷客膠囊」之
    事實。被告歐德美公司之代表人乙○○辯以：伊是以被告歐
    德美公司負責人的名義被通知到松隆路作筆錄的，這應該是
    軒暐公司誤傳是歐德美公司，實際上是以鼎尚公司名義賣給
    經銷商，可能因都是在歐德美公司談事情，而有誤會等語。
    則被告歐德美公司代表人乙○○於原審93年10月5日審判時
    所供：「威酷客膠囊」是由被告歐德美公司進口及販售云云
    ，與事實顯有不符，尚非可採。至於乙○○曾以被告歐德美
    公司名義將「威酷客膠囊」送請華友科技顧問有限公司檢驗
    一節，係因92年2月12日乙○○以被告歐德美公司代表人之
    身份接受臺北市政府衛生局人員甲○○之詢問，而於92年2
    月20日以被告歐德美公司名義將「威酷客膠囊」送驗，及至
    92年3月3日乙○○始以鼎尚公司代表人之身份接受臺北市政
    府衛生局人員甲○○之詢問（因92年2月11日向軒暐公司取
    樣抽驗「威酷客膠囊」時，該公司陳稱係向鼎尚公司購入，
    載明於臺北市政府衛生局以92年3月5日北市衛四字第093105
    5200號函附檢查現場紀錄，見92年度偵字第6104號卷第4頁
    ），在上開二次詢問中，乙○○均回答「威酷客膠囊」係由
    鼎尚公司進口，有各該談話筆錄可稽（見92 年度偵字第
    6104號卷第8、9頁），尚難以乙○○曾以被告歐德美公司名
    義將「威酷客膠囊」送驗，即認係被告歐德美公司有銷售「
    威酷客膠囊」之行為。公訴人所舉之各項證據可以證明進口
    、銷售「威酷客膠囊」之行為，均係乙○○以鼎尚公司代表
    人之身份所為，其係執行鼎尚公司之業務，而犯食品衛生管
    理法第34條第1項之罪，業經原審法院93年度訴字第457號判
    處罪刑確定。乙○○雖係被告歐德美公司之代表人，然非因
    執行被告歐德美公司之業務，而犯該罪，自無從對被告歐德
    美公司科以同法第34條2項之罰金刑。
五、原審以不能證明被告歐德美公司犯罪為由，諭知被告歐德美
    公司無罪之判決，經核於法並無違誤。檢察官仍執乙○○係
    被告歐德美公司之代表人，犯食品衛生管理法第34條第1項
    之罪，應對被告歐德美公司科以同法第34條2項之罰金刑等
    詞，提起上訴，指摘原判決關於被告歐德美公司部分不當，
    為無理由，應予駁回其上訴。
據上論斷，應依刑事訴訟法第368條，判決如主文。
本案經檢察官鍾鳳玲到庭執行職務。
中　　華　　民　　國　　94　　年　　3 　　月　　11　　日
　　　　　　　　　刑事第十八庭  審判長法　官  陳  春  秋
　　　　　　　　　　　　　　　　　    法　官  楊  貴  雄
　　　　　　　 　 　　　　　　　　　　法　官  李  英  勇
以上正本證明與原本無異。
不得上訴。
                                      書記官  李  信  穎
中　　華　　民　　國　　94　　年　　3 　　月　　14　　日
